【裁判字號】    87,重訴,88
【裁判日期】    890210
【裁判案由】    給付違約金
【裁判全文】
臺灣高雄地方法院民事判決  八十七年度重訴字第八十八號
    原      告  申○○
                宇○○○
                巳○○
                子○○
                Ｈ○○○
                Ｂ○○
                宙○○
                未○○
                亥○○
                寅○○
                壬○○
                Ｃ○○
                Ａ○○
                卯○○
                Ｇ○○○
                Ｄ○○
                乙○○
                辛○○
                丙○○
                午○○
                地○○
                天○○
                庚○○
                甲○○○
                丑○○
                己○○
                辰○○
                黃○○
                玄○○
                Ｆ○○
                癸○○○
                戌○○
                丁○○
    右三十三人共同
    訴訟代理人  酉○○  律師          住高雄市鼓山區昌盛三三二號四樓
    右三十三人共同
                戊○○      住.
    被      告  台灣糖業股份有限公司  設高雄市○○區○○路十一號三樓
    法定代理人  Ｅ○○      住.
    訴訟代理人  李明益律師
右當事人間給付違約金事件，本院判決如左：
    主    文
原告之訴及假執行之聲請均駁回。
訴訟費用由原告負擔。
    事    實
甲、原告方面：
一、聲明：求為判決
  (一)被告應分別給付原告如附表二所示之金額，並分別自民國八十七年二月二十日起至
      清償日止，按年息百分之五計算之利息。
  (二)訴訟費用由被告負擔。
  (三)准以供擔保為條件之假執行宣告。
二、陳述：
  (一)原告分別於八十三年、八十四年、八十五年間向被告購買坐落高雄縣仁武鄉○○段
      如附表一所示之土地及建物，茲該建物業於八十五年間完成建築並取得高雄縣政府
      建設局所核發之使用執照，且上開土地及建物均分別由登記為原告所有。
  (二)距原告於分別取得上開土地建物之所有權後，竟發現建物之屋頂出現嚴重之龜裂、
      漏水及其他重大瑕疵等情形，為此原告乃向被告提出抗議，茲被告為平息眾怒，爰
      坦承上開建物之瑕疵，並於八十五年六月二十七日，原告及其他住戶所組成之「仁
      春芳鄰」社區管理委員會代表戊○○簽立切結書，被告於切結書內同意至八十五年
      九月十三日前，將原告等所提出之建物瑕疵完成修繕，倘逾期未完成，則被告同意
      告所繳之自備款每日千分之一罰違約金。
  (三)被告於八十五年九月十三日之前並未依切結書所載之承諾完建物之修繕，且遲至八
      十六年十月十五日之後始以八十六年十月十五日高分規第八六九五二０一０二八號
      函分別通知原告及其他住戶，謂原告及其他住戶在合約書內所載之房屋瑕疵業已責
      成承包商修繕完成，因之原告計算違約金之日期係八十五年九月十三日起至八十六
      年十月十五日止，共計三百九十八日，依此計算原告等人依系爭切結書所得請求之
      違約金各如附表二所示。
  (四)原告玄○○、Ｆ○○部分之建物係八十五年七月二十五日始取得高雄縣政府建設局
      核發之使用執照，依兩造間之房地預定買賣契約書第五條之約定，被告應給付原告
      玄○○、Ｆ○○違約金應為三十七萬一千零八十四元（自八十五年四月一日預定完
      工之日期起至實際完工取得使用執照之八十五年七月二十五日止共計一百十六日）
      。又被告於八十六年四月三十日始完原告玄○○、Ｆ○○部分之建物瑕修繕，因此
      原告玄○○、Ｆ○○始給付被告尾款七百四十六萬元之價金，因此被告依切結書應
      給付原告玄○○、Ｆ○○之違約金為七十三萬五千七百七十元（自八十五年九月十
      三日起至八十六年四月三十日止）。
三、證據：提出台糖公司高雄營運處仁春芳鄰房地預定買賣合約書三十一份、切結書一份
    、台糖公司高分規第八六九五二０一０二八號函三十一份、統一發票二紙，房地出售
    明細表一份、客訴處理單十五份為證。
乙、被告方面：
一、聲明：
  (一)原告之訴及假執行之聲請均駁回。
  (二)訴訟費用由原告負擔。
  (三)如受不利之判決，願供擔保請准宣告免為假執行。
二、陳述：
  (一)查被告公司所屬土地開發處高雄分處（以下簡稱土開處高雄分處）對於原告等所提
      出其承購房屋之修繕處理經過如下：
    1.被告公司就本件房屋之銷售、修繕等事宜，均授權被告公司所屬土開處高雄分處全
      權處理（現已裁撤，改歸被告公司高雄營運處負責處理），合先敘明。
    2.被告公司所屬土開處高雄分處以民國八十五年六月二十四日高分規字第九五二○三
      ○○六號函通知原告等仁春芳鄰之承購戶，於八十五年六月二十七日起至同年七月
      八日止至現場檢視房屋，並提出紀錄表以憑辦理修繕。
    3.八十五年六月二十七日與仁春芳鄰社區住戶管理委員會簽訂切結書記載：「台糖公
      司同意於八十五年九月十三日前將各住戶所提瑕疵修繕完成，並逐戶交屋，倘逾期
      未完成之部分承購戶導致影響生活起居者，則按客戶所繳自備款每日千分之一罰違
      約金（包括同意追加工程更改部分）」等。
    4.八十五年六月二十八日以高分規字第九○二○一○三八號函復仁春芳鄰管理委員會
      ，同意以該管理委員會紀錄之八十五年六月十七日雙方決議事項作為共同督促房屋
      瑕疵修繕工程完成之原則，並於函內敘明該分處將責成承包商於八十五年八月底前
      修繕完畢，同年九月十三日起交屋等語。
    5.八十五年七月八日以高分規字第九五二○三○二八號函重申八十五年六月二十四日
      高分規字第九五二○三○○六號函意旨，並敘明未依限於同年七月八日前寄回房屋
      檢視紀錄，致無法憑辦修繕者，不得要求該分處負任何賠償責任云云。
    6.同年十月二十九日與仁春芳鄰之承購戶召開協調會，雙方提出修繕後情形，並於函
      覆仁春芳鄰管理委員會陳情案之答覆資料中敘明：本工程之修繕於八十五年九月十
      三日完成，包含Ｂ區中庭部分設施打除等如期成等語。
    7.八十六年一月十七日以高分規定字第九五二○一○二三號函通知未交屋之承購戶再
      行辦理交屋。八十六年二月三日與仁春芳鄰管理委員會主任委員戊○○協議：﹁各
      戶七成尾款由管委會責成，各未繳款承購戶於八十六年三月三十日前支付台糖公司
      ，倘各戶於上述日期前房屋雙方認定點交紀錄表所列瑕疵仍無法修繕完成，保留伍
      拾萬元，俟房屋修繕完成再行繳納，如有爭議，由專業機構鑑定」。
    8.八十六年十月十五日以高分規字第八六九五二○一○二八號函，依據八十六年二月
      三日協議書催繳尾款，並在函內敘明：貴戶在合約書之交屋紀錄表所列房屋瑕疵已
      責成承包商修繕完成，請依前協議書（指八十六年二月三日協議書）第一條於本（
      十）月三十日前繳納尾款等語。
  (二)被告公司對於原告等所提出其承購房屋之瑕疵，業於八十五年九月十三日以前修繕
      完成，茲分述如左：
    1.申○○部分：按該戶提出承購戶房屋檢視紀錄表之日期為八十五年七月六日，被告
      公司業於同年七月十五日、十八日、二十七日、八月十七日、十九日陸續修繕完成
      ，此有「仁春芳鄰」有關房屋瑕疵修繕紀錄表可稽。又該戶業於八十五年十二月二
      十三日交屋完畢，此有交屋點交紀錄表、房屋點交切結書暨承購戶房屋檢視紀錄表
      可證。至於交屋時原告申○○所指太陽能熱水未測試，姑不論太陽能熱水器並非在
      買賣標的物之範圍內，而此並未影響原告申○○之生活起居，依八十五年六月二十
      七日之切結書，不得請求違約金，況被告公司於八十六年一月二十五日亦已檢測完
      畢，此有工地週報表可證。
    2.宇○○○部分：按該戶提出承購戶房屋檢視紀錄表之日期為八十五年六月二十七日
      ，被告公司業於同年七月二十五日、二十七日、八月十七日、九月十日陸續修繕完
      成，此有上述修繕紀錄表可稽，又該戶業於八十五年九月十三日交屋完畢，此有交
      屋點交紀錄表、房屋點交切結書暨承購戶房屋檢視紀錄表可證。
      至於交屋時原告宇○○○所指二樓前陽台牆壁白華未清洗；三樓後臥室有裂痕未修
      補；三樓浴室門縫未修邊；頂樓天線架少一組；頂樓臥室插座盒、電盒邊未補漆等
      情形，姑不論此並未影響原告宇○○○之生活起居，依八十五年六月二十七日之切
      結書，不得請求違約金，況被告公司已於八十五年九月二十三日處理完畢，此有工
      地週報表影本乙份可證。
    3.巳○○部分：按該戶提出承購戶房屋檢視紀錄表之日期為八十五年七月五日，被告
      公司業於同年七月十九日、二十七日、八月十九日、九月三日陸續修繕完成，此有
      上述修繕紀錄表可稽。又該戶業於八十五年九月二十一日交屋完畢，此有交屋點交
      紀錄表、房屋點交切結書暨承購戶房屋檢視紀錄表影本各乙張可證。至於交屋時原
      告巳○○所指二及三樓壁面污垢要油漆；騎樓鐵捲門壁磚脫落等情形，姑不論此並
      未影響原告巳○○之生活起居，依八十五年六月二十七日之切結書，不得請求違約
      金，況被告公司於八十五年九月三十日亦已處理完畢，此有工地週報表影本乙份可
      證。
    4.子○○部分：按該戶提出承購戶房屋檢視紀錄表之日期為八十五年七月八日，被告
      公司業於同年七月十五日、十九日、二十五日、二十七日、八月九日、十日、十五
      日、十九日、二十三日、三十一日、九月三日、十日陸續修繕完成，此有上述修繕
      紀錄表各乙份可稽。又該戶業於八十六年一月二十九日交屋完畢，此有交屋點交紀
      錄表、房屋點交切結書暨承購戶房屋檢視紀錄表可證。。至於交屋時原告子○○所
      指一至四樓所有門窗框及玻璃漆清除等情形：修繕紀錄表內「房屋點交紀錄表內容
      」欄，姑不論此並未影響原告子○○之生活起居，依八十五年六月二十七日之切結
      書，不得請求違約金，況被告公司於八十六年二月二十二日亦已處理完畢，此有工
      地週報表影本乙份可稽。
    5.Ｈ○○○部分：按該戶提出承購戶房屋檢視紀錄表之日期為八十五年七月八日，被
      告公司業於同年七月二十四日、二十五日、二十七日、八月二十三日陸續修繕完成
      ，此有上述修繕紀錄表各乙份可稽。又該戶業於八十五年九月十三日交屋完畢，此
      有交屋點交紀錄表、房屋點交切結書暨承購戶房屋檢視紀錄表影本各一張可證。至
      於交屋時原告Ｈ○○○所指三樓後臥室頂板有裂縫未修補等情形：修繕紀錄表內「
      房屋點交紀錄表內容」欄，姑不論此並未影響原告Ｈ○○○之生活起居，依八十五
      年六月二十七日之切結書，不得請求違約金，況被告公司於八十五年九月二十三日
      亦已處理完畢，此有工地週報表影本乙份可稽。
    6.Ｂ○○部分：按該戶提出承購戶房屋檢視紀錄表之日期為八十五年七月七日，被告
      公司業於同年八十五年七月十五日、二十四日、二十七日、八月九日、十日、十三
      日、十七日、十九日、二十六日、三十一日陸續修繕完成，此有上述修繕記錄表各
      乙份可稽。又該戶業於八十五年九月二十一日交屋完畢，此有交屋點交紀錄表、房
      屋點交切結書暨承購戶房屋檢視紀錄表影本各乙張可證。至於交屋時原告Ｂ○○所
      指一樓後天花板補土油漆等情形：修繕紀錄表內「房屋點交紀錄表內容」欄，姑不
      論此並未影響原告Ｂ○○之生活起居，依八十五年六月二十七日之切結書，不得請
      求違約金，況被告公司業於八十五年九月三十日亦已處理完畢，此有工地週報表影
      本乙份可稽。
    7.宙○○部分：按該戶提出承購戶房屋檢視紀錄表之日期為八十五年七月七日，被告
      公司業於同年七月十五日、二十三日、二十四日、八月九日、二十六日、九月二日
      、九日陸續修繕完成，此有上述修繕紀錄表各乙份可稽。又該戶業於八十六年二月
      十七日交屋完畢，此有交屋點交紀錄表、房屋點交切結書暨承購戶房屋檢視紀錄表
      影本各乙張可證。至於交屋時原告宙○○所指二樓浴室二個門門框下方滲漏嚴重等
      情形：修繕紀錄表內「房屋點交紀錄表內容」欄，姑不論此並未影響原告宙○○之
      生活起居，依八十五年六月二十七日之切結書，不得請求違約金，況被告公司於八
      十六年三月三十一日亦已處理完畢，此有工地週報表影本乙份可稽。
    8.未○○部分：按該戶提出承購戶房屋檢視紀錄表之日期為八十五年七月七日，被
      告公司業於同年七月十五日、二十日、二十四日、八月九日、十日、十五日、十九
      日、二十六日、三十一日、九月二日、七日、十日陸續修繕完成，此有上述修繕記
      錄表影本各乙份可稽。又該戶業於八十六年二月十七日交屋完畢，此有交屋點交紀
      錄表、房屋點交切結書暨承購戶房屋檢視紀錄表影本各乙張可證。至於交屋時原告
      未○○所指儲藏室有裂縫等情形：修繕紀錄表內「房屋點交紀錄表內容」欄，姑不
      論此並未影響原告未○○之生活起居，依八十五年六月二十七日之切結書，不得請
      求違約金，況被告公司於八十六年三月三十一日亦已處理完畢，此有工地週報表影
      本乙份可稽。
    9.亥○○部分：按該戶提出承購戶房屋檢視記錄表未填載提出日期，被告公司業於八
      十五年七月二日、十五日、八月九日、十日、十五日、十七日、二十六日、九月九
      日、十日陸續修繕完成，此有上述修繕記錄表各乙份可稽。又該戶業於八十五年九
      月十五日交完畢，此有交屋點交紀錄表、房屋點交切結書暨承購戶房屋檢視紀錄表
      影本各乙張可證。至於交屋時原告亥○○所指一樓扶手應處理重新油漆等情形，姑
      不論此並未影響原告亥○○之生活起居，依八十五年六月二十七日之切結書，不得
      請求違約金，況被告公司於八十五年九月三十日亦已處理完畢，此有工地週報表影
      本乙份可證。
    10.寅○○部分：按該戶提出承購戶房屋檢視紀錄表之日期為八十五年七月六日，被告
      公司業於同年七月十九日、二十三日、二十七日、八月十日、十五日、十九日、二
      十六日、九月九日、十日陸續修繕完成，此有上述修繕紀錄表各乙份可稽。又該戶
      業於八十六年五月五日交屋完畢，此有交屋點交紀錄表、房屋點交切結書暨承購戶
      房屋檢視紀錄表影本各乙張可證。至於八十五年九月十三日屆期後及交屋時原告寅
      ○○所指一樓沒有熱水管等情形，姑不論此並未影響原告寅○○之生活起居，依八
      十五年六月二十七日之切結書，不得請求違約金，況被告公司於八十六年一月二十
      五日及同年五月三十一日亦已處理完畢，此有工地週報表影本乙份可稽。
    11.壬○○部分：按該戶提出承購戶房屋檢視紀錄表之日期為八十五年六月三十日，被
      告公司業於同年七月三日、十九日、二十三日、二十七日、八月十日、十五日、十
      九日、二十日、二十六日、九月十日陸續修繕完成，此有上述修繕記錄表影本各乙
      份可稽。又該戶業於八十五年九月十六日交屋完畢，此有交屋點交紀錄表、房屋點
      交切結書暨承購戶房屋檢視紀錄表影本各乙張可證。至於交屋時原告壬○○所指一
      、二、三樓接地線不通等情形，姑不論此並未影響原告壬○○之生活起居，依八十
      五年六月二十七日之切結書，不得請求違約金，況被告公司於八十五年九月三十日
      及同年十一月十八日亦已處理完畢，此有工地週報表影本乙份可稽。
    12.Ｃ○○部分：按該戶提出之承購戶房屋檢視紀錄表未填載提出日期，被告公司業於
      八十五年七月十九日、二十三日、二十七日、八月十日、十五日、二十日、二十六
      日陸續修繕完成，此有上述修繕紀錄表各乙份可稽。又該戶業於八十六年二月二十
      六日交屋完畢，此有交屋點交紀錄表、房屋點交切結書暨承購戶房屋檢視紀錄表影
      本各乙張可證。至於八十五年九月十三日屆期後及交屋時原告Ｃ○○所指車庫旁水
      桶下積水嚴重等情形，姑不論此並未影響原告Ｃ○○之生活起居，依八十五年六月
      二十七日之切結書，不得請求違約金，況被告公司於八十六年一月二十五日及同年
      三月三十一日亦已處理完畢，此有工地週報表影本乙份可稽。
    13.Ａ○○部分：按該戶提出承購戶房屋檢視紀錄表之日期為八十五年七月五日，被告
      公司業於同年七月十六日、二十九日、八月九日、二十六日、九月九日、十日陸續
      修繕完成，此有上述修繕紀錄表各乙份可稽。又該戶業於八十五年九月十七日交屋
      完畢，此有交屋點交紀錄表、房屋點交切結書暨承購戶房屋檢視紀錄表影本各乙張
      可證。至於交屋時原告Ａ○○所指一樓旁側牆排水管施設等情形，姑不論此並未影
      響原告Ａ○○之生活起居，依八十五年六月二十七日之切結書，不得請求違約金，
      況被告公司於八十五年九月二十三日亦已處理完畢，此有工地週報表影本乙份可稽
      。
    14.卯○○部分：按該戶提出承購戶房屋檢視紀錄表之日期為八十五年七月五日，被告
      公司業於同年七月二十日、八月二日、十七日、十九日、二十七日、九月六日、七
      日陸續修繕完成，此有上述修繕紀錄表各乙份可稽。又該戶業於八十五年九月二十
      日交屋完畢，此有交屋點交紀錄表、房屋點交切結書暨承購戶房屋檢視紀錄表影本
      各乙張可證。至於交屋時原告卯○○所指一樓車庫原馬達處螺絲突出物未除及牆壁
      油漆不平處批土油漆等情形：姑不論此並未影響原告卯○○之生活起居，依八十五
      年六月二十七日之切結書，不得請求違約金，況被告公司於八十五年十月七日亦已
      處理完畢，此有工地週報表影本乙份可稽。
    15.Ｇ○○○部分：按該戶提出之承購戶房屋檢視紀錄表未填載提出日期，被告公司業
      於八十五年七月二十二日、八月十七日、十九日、二十一日、二十二日、二十七日
      、九月七日陸續修繕完成，此有上述修繕紀錄表各乙份可稽。
      又該戶業於八十六年七月七日交屋完畢，此有交屋點交紀錄表、房屋點交切結書暨
      承購戶房屋檢視紀錄表影本各乙張可證。至於交屋時原告Ｇ○○○所指一樓車庫有
      雜物請清除，還有其樓板等情形，姑不論此並未影響原告Ｇ○○○之生活起居，依
      八十五年六月二十七日之切結書，不得請求違約金，況被告公司於八十六年七月十
      九日亦已處理完畢，此有工地週報表影本乙份可稽。
    16.Ｄ○○部分：按該戶提出承購戶房屋檢視紀錄表之日期為八十五年七月七日，被告
      公司業於同年七月二十二日、八月二日、九日、十七日、十九日、二十一日、二十
      八日、九月二日、七日、十一日陸續修繕完成，此有上述修繕記錄表各乙份可稽。
      又該戶業於八十六年三月三十一日交屋完畢，此有交屋點交紀錄表、房屋點交切結
      書暨承購戶房屋檢視紀錄表影本各乙張可證。至於交屋時原告Ｄ○○所指太陽能光
      電板玻璃破裂之情形，姑不論太陽能熱水器並非在買賣標的物之範圍內，而此並未
      影響原告Ｄ○○之生活起居，依八十五年六月二十七日之切結書，不得請求違約金
      ，況被告公司於八十六年四月十九日亦已處理完畢，此有工地週報表影本乙份可稽
      。
    17.乙○○部分：按該戶提出承購戶房屋檢視紀錄表之日期為八十五年七月七日，被告
      公司業於同年七月二十二日、二十三日、八月十七日、十九日、二十一日、二十二
      日、二十八日、九月六日陸續修繕完成，此有上述修繕紀錄表各乙份可稽。又該戶
      業於八十六年九月二十七日交屋完畢，此有交屋點交紀錄表、房屋點交切結書暨承
      購戶房屋檢視紀錄表影本各乙張可證。至於八十五年九月十三日屆期後通知交屋時
      原告乙○○所指一樓外面前天窗會漏水及冷氣窗下方會濕做防水等情形，姑不論此
      並未影響原告乙○○之生活起居，依八十五年六月二十七日之切結書，不得請求違
      約金，況被告公司於八十五年十月十四日亦已處理完畢，此有工地週報表影本乙份
      可稽。
    18.辛○○部分：按該戶提出承購戶房屋檢視紀錄表之日期為八十五年七月一日，被告
      公司業於同年七月二十二日、八月二日、九日、十七日、十九日、二十三日、二十
      八日、九月二日、十一日陸續修繕完成，此有上述修繕紀錄表影本各乙份可稽。又
      該戶業於八十六年二月一日交屋完畢，此有交屋點交紀錄表、房屋點交切結書暨承
      購戶房屋檢視紀錄表影本各乙張可證。至於交屋時原告辛○○所指一樓廁所水電發
      現問題等情形，姑不論此並未影響原告辛○○之生活起居，依八十五年六月二十七
      日之切結書，不得請求違約金，況被告公司於八十六年二月二十二日亦已處理完畢
      ，此有工地週報表影本乙份可稽。
    19.丙○○部分：按該戶提出之承購戶房屋檢視紀錄表未填載提出日期，被告公司業於
      八十五年七月二十二日、八月三日、十九日、二十一日、二十三日、二十四日、九
      月十一日陸續修繕完成，此有上述修繕紀錄表影本各乙份可稽。又該戶業於八十六
      年六月七日交屋完畢，此有交屋點交紀錄表、房屋點交切結書暨承購戶房屋檢視紀
      錄表影本各乙張可證。至於交屋時原告丙○○所指一樓廚房、陽台、洗衣機排水孔
      管加高、四週加縫等情形，姑不論此並未影響原告丙○○之生活起居，依八十五年
      六月二十七日之切結書，不得請求違約金，況被告公司於八十六年七月十九日亦已
      處理完畢，此有工地週報表影本乙份可稽。
    20.午○○部分：按該戶提出承購戶房屋檢視紀錄表之日期為八十五年七月三日，被告
      公司業於同年七月二十二日、八月三日、九日、十九日、二十一日、二十三日、二
      十四日、二十九日、九月七日、十一日陸續修繕完成，此有上述修繕紀錄表影本各
      乙份可稽。又該戶業於八十五年十月三日交屋完畢，此有交屋點交紀錄表、房屋點
      交切結書暨承購戶房屋檢視紀錄表影本各乙張可證。至於交屋時原告午○○所指水
      電部分廚房水龍頭水源現被磁磚遮住請找出等情形，姑不論此並未影響原告午○○
      之生活起居，依八十五年六月二十七日之切結書，不得請求違約金，況被告公司於
      八十五年十一月十一日亦已處理完畢，此有工地週報表影本乙份可稽。
    地○○部分：按該戶提出承購戶房屋檢視紀錄表之日期為八十五年七月七日，被告
      公司業於同年七月十五日、二十九日、八月五日、七日、八日、十日、十二日、十
      六日、二十一日、三十日、九月十二日陸續修繕完成，此有上述修繕紀錄表各乙份
      可稽。又該戶業於八十五年十月三十日交屋完畢，此有交屋點交紀錄表、房屋點交
      切結書暨承購戶房屋檢視紀錄表影本各乙張可證。至於交屋時原告地○○所指四樓
      斜角處會漏水等情形，姑不論此並未影響原告地○○之生活起居，依八十五年六月
      二十七日之切結書，不得請求違約金，況被告公司於八十五年十一月十一日亦已處
      理完畢，此有工地週報表影本乙份可稽。
    天○○部分：按該戶提出之承購戶房屋檢視紀錄表未填載提出日期，被告公司業於
      八十五年七月三日、十二日、十五日、三十日、八月十日、十四日、十五日、二十
      日、二十二日、九月二日、二日陸續修繕完成，此有上述修繕紀錄表影本各乙份可
      稽，足證被告公司並無逾期未為完成修繕之情形。又該戶業於八十七年一月八日交
      屋完畢，此有交屋點交紀錄表、房屋點交切結書暨承購戶房屋檢視紀錄表影本各乙
      張可證。
    庚○○部分：按該戶提出承購戶房屋檢視紀錄表之日期為八十五年七月七日，被告
      公司業於同年七月十二日、三十日、八月七日、十四日、二十二日陸續修繕完成，
      此有上述修繕紀錄表影本各乙份可稽，足證被告公司並無逾期未為完成修繕之情形
      。又該戶業於八十五年四月十日交屋完畢，此有交屋點交紀錄表、房屋點交切結書
      暨承購戶房屋檢視紀錄表影本各乙張可證。
    甲○○○部分：按該戶提出承購戶房屋檢視紀錄表之日期為八十五年七月四日，被
      告公司業於同年七月十三日、十五日、十六日、八月十五日、二十日、九月二日、
      四日陸續修繕完成，此有上述修繕紀錄表影本各乙份可稽。又該戶業於八十五年九
      月二十四日交屋完畢，此有交屋點交紀錄表、房屋點交切結書暨承購戶房屋檢視紀
      錄表影本各乙張可證。至於交屋時原告甲○○○所指三樓前臥室側面靠三角窗處未
      油漆等情形，姑不論此並未影響原告甲○○○之生活起居，依八十五年六月二十七
      日之切結書，不得請求違約金，況被告公司於八十五年十月七日亦已處理完畢，此
      有工地週報表影本乙份可稽。
    丑○○、己○○部分：按該戶提出承購戶房屋檢視紀錄表之日期為八十五年七月二
      日，被告公司業於同年八月五日、十日、二十六日、九月二日、十二日修繕完成，
      此有上述修繕紀錄表影本各乙份可稽。又該戶業於八十五年五月十六日交屋完畢，
      此有交屋點交紀錄表、房屋點交切結書暨承購戶房屋檢視紀表影本各乙張可證。至
      於交屋時原告丑○○所指一樓停車坪之屋簷內與二樓前陽台屋簷內之牆會漏水及流
      白灰等情形，姑不論此並未影響原告丑○○之生活起居，依八十五年六月二十七日
      之切結書，不得請求違約金，況被告公司於八十五年九月二日前亦已處理完畢，此
      有監工日誌影本乙份可稽。
    辰○○部分：按該戶提出之承購戶房屋檢視紀錄表未填載提出日期，被告公司業於
      八十五年七月十五日、二十三日、八月二日、二十八日、九月二日、四日、九日陸
      續修繕完成，此有上述修繕紀錄表影本各乙份可稽。又該戶業於八十五年五月十六
      日交屋完畢，此有交屋紀錄表、房屋點交切結書暨承購戶房屋檢視紀錄表影本各乙
      張可證。至於交屋時原告辰○○所指一樓馬桶有時不通等情形，姑不論此並未影響
      原告辰○○之生活起居，依八十五年六月二十七日之切結書，不得請求違約金，況
      被告公司於八十五年九月九日前亦已處理完畢，此有監工日誌影本乙份可稽。
    黃○○部分：按該戶提出承購戶房屋檢視紀錄表之日期為八十五年七月一日，被告
      公司業於同年八月二日、十日、十四日、十五日、九月二日、十二日陸續修繕完成
      ，此有上述修繕紀錄表影本各乙份可稽。又該戶業於八十五年十二月二日交屋完畢
      ，此有交屋點交紀錄表、房屋點交切結書暨承購戶房屋檢視紀錄表影本各乙張可證
      。至於交屋時原告黃○○所指一樓水塔一直往外流等情形，姑不論此並未影響原告
      黃○○之生活起居，依八十五年六月二十七日之切結書，不得請求違約金，況被告
      公司於八十五年十二月二十三日亦已處理完草，此有工地週報表影本乙份可稽。
    玄○○、Ｆ○○部分：按該戶提出承購戶房屋檢視紀錄表之日期為八十五年七月四
      日，被告公司業於同年七月十五日、八月二日、十日、十七日、二十三日、九月四
      日、十一日、十二日陸續修繕完成，此有上述修繕紀錄表影本各乙份可稽。又該戶
      業於八十六年一月二十九日交屋完畢，此有交屋點交紀錄表、房屋點交切結書暨承
      購戶房屋檢視紀錄表影本各乙張可證。至於交屋時原告玄○○、Ｆ○○所指一樓兩
      邊大門電動門大聲等情形，姑不論此並未影響原告玄○○、Ｆ○○之生活起居，依
      八十五年六月二十七日之切結書，不得請求違約金，況被告公司於八十六年二月二
      十二日亦已處理完畢，此有工地週報表影本乙份可稽。
    癸○○○部分：按該戶提出之承購戶房屋檢視紀錄表未填載日期，被告公司業於八
      十五年七月十六日、八月二日、十日、十五日、二十九日、九月四日陸續修繕完成
      ，此有上述修繕紀錄表影本各乙份可稽。又該戶業於八十六年一月十六日交屋完畢
      ，此有交屋點交紀錄表、房屋點交切結書暨承購戶房屋檢視紀錄表影本各乙張可證
      。至於交屋時原告癸○○○所指一樓房間門框被鑽二孔未修補等情形，姑不論此並
      未影響原告癸○○○之生活起居，依八十五年六月二十七日之切結書，不得請求違
      約金，況被告公司於八十六年二月二十二日亦已處理完畢，此有工地週報表影本乙
      份可稽。
    戌○○部分：按該戶提出之承購戶房屋檢視紀錄表未填載提出日期，被告公司業於
      八十五年七月十六日、八月二日、十四日、十五日、二十二日、九月四日陸續修繕
      完成，此有上述修繕紀錄表影本各乙份可稽。又該戶業於八十六年四月三十日交屋
      完畢，此有交屋點交紀錄表、房屋點交切結書暨承購戶房屋檢視紀錄表影本各乙張
      可證。至於交屋時原告戌○○所指頂樓屋頂後左邊缺落水頭未接等情形，姑不論此
      並未影響原告戌○○之生活起居，依八十五年六月二十七日之切結書，不得求違約
      金，況被告公司於八十六年五月三十一日亦已處理完畢，此有工地週報表影本乙份
      可稽。
    丁○○部分：按該戶提出承購戶房屋檢視紀錄表之日期為八十五年七月三日，被告
      公司業於同年七月十六日、八月二日、八日、十日、十五日、二十二日、二十三日
      、九月四日陸續修繕完成，此有上述修繕紀錄表影本各乙份可稽。又該戶業於八十
      六年一月二十八日交屋完畢，此有交屋點交紀錄表、房屋點交切結書暨承購戶房屋
      檢視紀錄表影本各乙張可證。至於交屋時原告丁○○所指一樓對講機不通等情形，
      姑不論此並未影響原告丁○○之生活起居，依八十五年六月二十七日之切結書，不
      得請求違約金，況被告公司於八十六年二月二十二日亦已處理完畢，此有工地週報
      表影本乙份可稽。由上所述可知，原告依兩造於八十五年六月二十七日所簽立之切
      結書而提出之承購戶房屋檢視紀錄表，被告公司於八十五年九月十三日以前均已陸
      續修繕完成，並無逾期未完成修繕情形，原告等自不得請求給付違約金，且原告等
      均已交屋完畢，又原告等於八十五年九月十三日屆期後或交屋時所指應再處理之各
      項情形，被告公司嗣後亦均已處理完畢，有如前述，況依被告公司所屬土開處高雄
      分處與仁春芳鄰管理委員會主任委員戊○○嗣於八十六年二月三日簽訂之協議書，
      雙方同意於八十六年三月三十日以前就點交紀錄表所列瑕疵，經雙方認定仍無法修
      繕完成，原告等各承購戶保留五十萬元，俟房屋修繕完成再行繳納，如有爭議由專
      業機構鑑定，則於八十五年九月十三日被告公司修繕完成後，姑不論原告等承購房
      屋已無應再修繕之瑕疵，退步言之，縱有應再修繕之瑕疵，而於八十六年三月三十
      日以前就房屋點交紀錄表所列瑕疵，經兩造認定仍無法修繕完成，原告等充其量僅
      能保留五十萬元，俟房屋修繕完成再行繳納，亦不得再依八十五年六月二十七日切
      結書請求給付違約金。
  (三)被告公司所屬土開處高雄分處通知原告等之八十六年十月十五日高分規字第八六九
      五二○一○二八號函謂：﹁貴戶在合約書之交屋紀錄表所列房屋瑕疵業已責成承包
      商修繕完成，請依前協議書（指八十六年二月三日協議書）第一條於本（十）月三
      十日前繳納尾款﹂等語，係因被告公司於八十五年九月十三日以前已依八十五年六
      月二十七日切結書修繕完成，原告等嗣後或交屋時在交屋點交紀錄表所列應再處理
      之各項情形，而被告公司亦已責成承包商處理完畢，乃依八十六年二月三日協議書
      向原告等催繳尾款，該函非指被告公司逾期未完成修繕，更非指被告公司於八十六
      年十月十五日始修繕完成，乃原告等竟以上函主張被告逾期未完成修繕，自八十五
      年九月十三日起至八十六年十月十五日共三百九十八日計算違約金云云，自無足取
      。
  (四)原告等主張其等所有建物之屋頂出現嚴重龜裂、漏水現象及其他重大瑕疵，被告曾
      分別於八十七年五、六月間分別與原告等簽立「客訴處理單」，被告均承認原告等
      所有建物具有前述瑕疵之情況云云，並提出建號等客訴處理單影本十五張為證，惟
      原告所提出之「客訴處理單」係於八十五年九月十三日被告修繕完成後另為之指述
      ，並非在系爭切結書之範圍：
      原告所主張其所有建物之屋頂出現嚴重龜裂、漏水現象及其他重大瑕疵，被告曾分
      別於八十七年五、六月間分別與原告等簽立「客訴處理單」，被告均承認原告等所
      有建物具有前述瑕疵之情況云云，並提出建號編號Ａ５、Ａ８、Ａ９、Ａ１１、Ａ
      １４、Ａ１５、Ａ１８、Ａ２０、Ａ２１、Ａ２２、Ａ２５、Ｂ１０、Ｂ２８、Ｄ
      ３６、Ｄ３９等客訴處理單影本十五張為證，惟查依八十五年六月二十七日切結書
      ，被告修繕項目及範圍應以各住戶所提瑕疵為準，且被告依八十五年六月二十七日
      切結書對於原告等所提出之檢視記錄表所列之瑕疵，業於八十五年九月十三日以前
      修繕完成，並無逾期未修繕完成之情形。而上開十五張「客訴處理單」書立日期則
      為八十七年五、六月間，顯見係在八十五年九月十三日被告修繕完成後另為之指述
      ，又上開十五張「客訴處理單」所列十五戶均已交屋，因其等尾款尚未繳清，在被
      告催繳情況下，乃指述其所有房屋有上開十五張「客訴處理單」所列之瑕疵，要求
      被告限期予以修繕，並同意在修繕完成後，繳清尾款暨要求被告續予保固一年，故
      上開十五張「客訴處理單」所列之瑕疵，係根據各該承購戶之指述加以記載，則上
      開十五張「客訴處理單」所列之瑕疵，倘為實在，亦係在八十五年九月十三日被告
      修繕完成並經交屋後新發生，否則，該十五戶豈有於交屋時未為主張，而於交屋後
      始為主張之理？足證上開十五張「客訴處理單」所列之瑕疵，倘為實在，亦係在八
      十五年九月十三日被告修繕完成並經交屋後新發生，此乃是否應由被告負保固責任
      之問題，核與八十五年六月二十七日切結書無關，自不得執此遽指被告逾期未修繕
      完成，況上開十五張「客訴處理單」所列均屬小瑕疵，對於原告等之生活起居並無
      影響，依八十五年六月二十七日切結書，原告等亦不得請求給付違約金。況原告等
      均已交屋，且目前有二十五戶搬入居住或兼供營業之用或出租他人使用、營業中，
      況目前有十六戶增建，而增建因敲打震動，多少會影響房屋之品質，故上開十五張
      客訴處理單所列之瑕疵，倘為實在，應與部分承購戶增建有關，自不能歸咎於被告
      ，進而指稱被告逾期未修繕完成。
  (五)原告等主張之共同瑕疵部分，並非系爭切結書約定之範圍：
      查原告提出之被告公司土開處高雄分處致仁春芳鄰社區承購戶管理委員會之八十五
      年六月二十八日高分規字第九○二○一○三八號函主旨固記載：「覆貴管理委員會
      八十五年六月十七日雙方決議事項，本分處同意辦理，將作為貴我雙方共同督促房
      屋瑕疵工程完成之原則，請查照。並於說明第一項謂：
      「除會議決議事項外，本分處將通知各承購戶於六月二十七日起查勘房屋，最遲於
      七月八日前填具房屋檢視表繳回或工地事務所，本分處將派員收齊彙總並責成承包
      商於八月底修繕完畢，九月十三日（農曆八月一日）起進行交屋」，第二項謂「Ａ
      、Ｂ、Ｃ、Ｄ區提出共同瑕疵（如八十五年六月十九日土開字第九五二○二○九三
      號函說明）預定於七月底前發包施工，八月底前完成」各等語，惟原告等主張被告
      與原告等於八十五年六月十七日曾達成協議，內容謂：「本社區之交屋事項應包括
      共同缺點瑕疵與各戶個別部分，其中個別部份應記錄於記錄表內外，共同部分應包
      括（１）伸縮縫之問題（２）頂樓加開一個鋁門（３）廁所不通暢問題（４）太陽
      能功能測試及防漏問題（５）屋內外漏水問題（６）Ｂ區住戶之等別共同部分。．
      ．．，而所謂交屋即台糖與承購戶所填之驗屋記錄表內之項目改善至滿意為止」云
      云，並提出被告公司土開處高雄分處八十五年六月二十八日高分規字第九０二０一
      ０三八號函及協調會記錄影本各乙份為證。惟原告等所指（１）至（５）等瑕疵問
      題，係各戶專有應屬個別瑕疵問題，並非共同瑕疵問題，原告等已分別列於其等所
      提出之檢視記錄表，且被告業於八十五年九月十三日以前修繕完成，此有被告提出
      之修繕記錄表及監工日誌各乙份附卷可證，又原告等所指Ｂ區住戶之特別共同部分
      ，業於八十五年九月十二日修繕完成，此亦有仁春芳鄰中庭、水塔、排氣管等改善
      工程監工日報影本乙份附卷可證，又原告等所指共同瑕疵部分，均屬小瑕疵，對於
      原告等之生活起居並無影響，依八十五年六月二十七日切結書，原告等亦不得請求
      給付違約金。況原告等請求給付違約金部分，係以被告公司土開處高雄分處與仁春
      芳鄰社區承購戶管理委員會簽訂之八十五年六月二十七日切結書為依據，而該切結
      書內載：「台糖公司同意於八十五年九月十三日前，將各住戶所提瑕疵修繕完成並
      逐戶交屋」，則依上開切結書，足證被告公司修繕項目及範圍，應以各住戶所提出
      檢視記載為準，不包括原告等所指共同瑕疵部分，乃原告主張八十五年六月十七日
      決議共同瑕疵部分亦在八十五年六月二十七日切結書約定修繕項目及範圍云云，顯
      有誤會。況原告所主張共同瑕疵之樓梯高度不足部分，業於八十五年九月十二日修
      改完成，此有被告公司土開處高雄分處八十五年九月三十日高分開字第九五三○一
      ○五六號函影本乙份可稽，另水塔高度不足等情形，業於八十五年九月十二日修繕
      完成，此有被告公司土開處高雄分處八十五年九月二日高分規字第九五二○四○一
      八號函影本乙件，可證，又屋頂漏水部分並非原告等所主張共同瑕疵，已列於各承
      購戶所提出之檢視紀錄表，而被告公司已如期修繕完成，有如前述，原告等自不得
      請求給付違約金。
  (六)原告另主張被告於八十五年十一月間起迄至八十六年二月間將原告等三十三人及其
      他住戶共計一百四十八戶建物全數拆除後，再加以重建云云，惟被告係將屋頂之隔
      熱磚翻除，另作防水處理，並非將屋頂全數拆除，再加以重建，是原告上開主張，
      核與事實不符，不足採信。
  綜上所述，原告等據以請求違約金之切結書係以各住戶於八十五年七月八日以前提出之
  房屋檢視記錄表之記載為準，為兩造所不爭執，惟原告等於房屋檢視記錄表所列瑕疵，
  被告均已於八十五年九月十三日前修繕完成，況依被告公司土開處高雄分處與仁春芳鄰
  管理委員會主任委員戊○○於八十六年二月三日簽訂之協議書，原告等亦不得再依八十
  五年六月二十七日切結書請求給付違約金，已如前述。至於原告等所謂共同瑕疵部分及
  所提出之「客訴處理單」非屬系爭切結書之範圍，故原告等據以指摘被告應負切結書之
  責，顯有誤會，茲原告亦無法舉證證明被告就房屋檢視記錄表所列瑕疵有何未修繕且影
  響原告之生活起居之情形，則其等請求給付違約金，洵屬無據，應予駁回。
  (七)原告玄○○、Ｆ○○承購之編號Ｄ三十四房屋及基地，因被告公司應其等要求將該
      屋騎樓下排水溝改道施工，致延至八十五年七月二十五日始取得使用執照，被告公
      司依約不負遲延完工之責。被告與原告玄○○、Ｆ○○所簽訂房屋預定買賣契約書
      第五條第一項約定：「本約房屋興建工程以八十五年三月三十一日為預定完工日期
      ，並以取得建物使用執照之日為實際完工日期。：：如實際完工日期超過前開預定
      完工日期：：每逾一日乙方（指被告公司）應按甲方（指原告玄○○、Ｆ○○）實
      付價款千分之一計算違約金付予甲方，但有經雙方合意變更設計，致影響工程之進
      度時，乙方不負遲延之責」。本件原告玄○○、Ｆ○○承購之房屋（編Ｄ三十四）
      與其他一百四十七戶房屋同期完工，該一百四十七戶房屋於八十五年二月二日取得
      使用執照，而編號三十四房屋未同時取得使用執照，係因原告玄○○、Ｆ○○對於
      該屋騎樓下有排水溝通過不滿意，向高雄縣政府建管課陳情所致，且其等要求將該
      屋騎樓下排水溝改道填土接向公用排水溝，經與被告公司所屬土開處高雄分處多次
      協調，被告公司應允其等要求，嗣將該屋騎樓排水溝改道施工完成，致延至八十五
      年七月二十五日始取得使用執照，此有原告玄○○、Ｆ○○之陳情書影本乙份可稽
      ，則該屋係依原告之陳情後，始經雙方合意將該屋騎樓下排水溝改道施工，致延後
      取得使用執照，依兩造所訂立買賣契約書第五條第一項但書之約定，被告公司不負
      遲延完工責任，原告玄○○、Ｆ○○自不得請求給付違約金。
三、證據：提出被告公司八十五年六月二十八日以高分規字第九○二○一○三八號函、八
    十五年七月八日以高分規字第九五二○三○二八號函、八十五年六月二十四日高分規
    字第九五二○三○○六號函等各一份，交屋點交紀錄表、修繕紀錄表、房屋點交切結
    書暨承購戶房屋檢視紀錄表等各三十一份、工地周報表一份、監工日誌各一份，高雄
    縣仁武鄉調解委員會八十五年一月十八日仁民調字第○二七號通知書、原告玄○○、
    Ｆ○○陳情書、高雄縣政府八十五年年四月九日八五建局管字第九三○一號函各一份
    為證。
    理    由
一、原告起訴主張原告向被告承購如附表所示之系爭房地，惟因被告之房屋施工不良而多
    有瑕疵，乃由被告及其他住戶所組之社區管理委員會代表與被告簽立切結書，被告同
    意至八十五年九月十三日前，將原告等所提出之建物瑕疵完成修繕，倘逾期未完成，
    則被告同意告所繳之自備款每日千分之一罰違約金，惟被告逾其未完成修繕自應依切
    結書之約定賠償如附表所示之違約金及法定遲延利息；另原告玄○○、Ｆ○○二人主
    張被告所未依兩造間之房地買賣契約書內約定時間於八十五年四月一日取得使用執照
    ，遲至八十五年七月二十五日始取得高雄縣政府建設局核發之使用執照，依兩造間之
    房地預定買賣契約書第五條之約定，被告應給付原告玄○○、Ｆ○○違約金應為三十
    七萬一千零八十四元等語。被告則以已於八十五年九月十三日前依切結書之約定將原
    告等所指之瑕疵修繕完畢，且如尚有瑕疵亦屬輕微小瑕疵對於生活起居無具體之影響
    ，原告依切結書請求被告給付違約金自屬於法不；又原告玄○○、Ｆ○○二人所承購
    之房屋，係因其二人要求變更設計致延誤取得使用執照之時間，依雙方房地預定買賣
    契約書第五條第一項但書之約定，被告對此自不負賠償違約金之責任等語置辯。
二、給付違約金部分：
    原告主張之事實，固據其提出台糖公司高雄營運處仁春芳鄰房地預定買賣合約書三十
    一份、切結書一份、台糖公司高分規第八六九五二０一０二八號函三十一份、統一發
    票二紙，房地出售明細表一份為證，被告對於原告所提出之系爭切結書之真正亦不否
    認，因而本件之爭執點即在於兩造所簽立之系爭切結書被告應負違約金責任之條件是
    否已成就，茲判斷如下：
  （一）按系爭切結書內載明「台糖公同意於八十五年九月十三日前將各住戶所提瑕疵修
        繕完成並逐戶交屋，倘逾期未完成之部分承購戶導致影響生活起居者，則各按客
        戶所繳自備款每日千分之一罰違約金（包括同意追加工程更改部分）」等語。則
        被告應給付原告違約金之要件為被告未在八十五年九月十三日前就原告所提出之
        瑕疵予以修繕完成並交屋，且因而致原告在生活起居上受有影響。
  （二）本件原告主張被告在兩造所約定之八十五年九月十三日前未將瑕疵修繕完成，並
        致原告之生活起居受有影響等情，業據被告否認，並提出原告申○○部分房屋檢
        視紀錄表之日期為八十五年七月六日，被告公司業於同年七月十五日、十八日、
        二十七日、八月十七日、十九日陸續修繕完成，原告宇○○○部分房屋檢視紀錄
        表之日期為八十五年六月二十七日，被告公司業於同年七月二十五日、二十七日
        、八月十七日、九月十日陸續修繕完成，原告巳○○部分房屋檢視紀錄表之日期
        為八十五年七月五日，被告公司業於同年七月十九日、二十七日、八月十九日、
        九月三日陸續修繕完成，原告子○○部分房屋檢視紀錄表之日期為八十五年七月
        八日，被告公司業於同年七月十五日、十九日、二十五日、二十七日、八月九日
        、十日、十五日、十九日、二十三日、三十一日、九月三日、十日陸續修繕完成
        ，原告Ｈ○○○部分房屋檢視紀錄表之日期為八十五年七月八日，被告公司業於
        同年七月二十四日、二十五日、二十七日、八月二十三日陸續修繕完成，原告Ｂ
        ○○部分房屋檢視紀錄表之日期為八十五年七月七日，被告公司業於同年八十五
        年七月十五日、二十四日、二十七日、八月九日、十日、十三日、十七日、十九
        日、二十六日、三十一日陸續修繕完成，原告宙○○部分房屋檢視紀錄表之日期
        為八十五年七月七日，被告公司業於同年七月十五日、二十三日、二十四日、八
        月九日、二十六日、九月二日、九日陸續修繕完成，原告未○○部分房屋檢視
        紀錄表之日期為八十五年七月七日，被告公司業於同年七月十五日、二十日、二
        十四日、八月九日、十日、十五日、十九日、二十六日、三十一日、九月二日、
        七日、十日陸續修繕完成，原告亥○○部分房屋檢視記錄表未填載提出日期，被
        告公司業於八十五年七月二日、十五日、八月九日、十日、十五日、十七日、二
        十六日、九月九日、十日陸續修繕完成，原告寅○○部分房屋檢視紀錄表之日期
        為八十五年七月六日，被告公司業於同年七月十九日、二十三日、二十七日、八
        月十日、十五日、十九日、二十六日、九月九日、十日陸續修繕完成，原告壬○○部分房屋檢視紀錄表之日期為八十五年六月三十日，被告公司業於同年七月三
        日、十九日、二十三日、二十七日、八月十日、十五日、十九日、二十日、二十
        六日、九月十日陸續修繕完成，。原告Ｃ○○部分房屋檢視紀錄表未填載提出日
        期，被告公司業於八十五年七月十九日、二十三日、二十七日、八月十日、十五
        日、二十日、二十六日陸續修繕完成，原告Ａ○○部分房屋檢視紀錄表之日期為
        八十五年七月五日，被告公司業於同年七月十六日、二十九日、八月九日、二十
        六日、九月九日、十日陸續修繕完成原告卯○○部分房屋檢視紀錄表之日期為八
        十五年七月五日，被告公司業於同年七月二十日、八月二日、十七日、十九日、
        二十七日、九月六日、七日陸續修繕完成，原告Ｇ○○○部分房屋檢視紀錄表未
        填載提出日期，被告公司業於八十五年七月二十二日、八月十七日、十九日、二
        十一日、二十二日、二十七日、九月七日原告Ｄ○○部分房屋檢視紀錄表之日期
        為八十五年七月七日，被告公司業於同年七月二十二日、八月二日、九日、十七
        日、十九日、二十一日、二十八日、九月二日、七日、十一日陸續修繕完成，原
        告乙○○部分房屋檢視紀錄表之日期為八十五年七月七日，被告公司業於同年七
        月二十二日、二十三日、八月十七日、十九日、二十一日、二十二日、二十八日
        、九月六日陸續修繕完成，原告辛○○部分房屋檢視紀錄表之日期為八十五年七
        月一日，被告公司業於同年七月二十二日、八月二日、九日、十七日、十九日、
        二十三日、二十八日、九月二日、十一日陸續修繕完成，原告丙○○部分房屋檢
        視紀錄表未填載提出日期，被告公司業於八十五年七月二十二日、八月三日、十
        九日、二十一日、二十三日、二十四日、九月十一日陸續修繕完成，原告午○○
        部分房屋檢視紀錄表之日期為八十五年七月三日，被告公司業於同年七月二十二
        日、八月三日、九日、十九日、二十一日、二十三日、二十四日、二十九日、九
        月七日、十一日陸續修繕完成，原告地○○部分房屋檢視紀錄表之日期為八十五
        年七月七日，被告公司業於同年七月十五日、二十九日、八月五日、七日、八日
        、十日、十二日、十六日、二十一日、三十日、九月十二日陸續修繕完成，原告
        天○○部分房屋檢視紀錄表未填載提出日期，被告公司業於八十五年七月三日、
        十二日、十五日、三十日、八月十日、十四日、十五日、二十日、二十二日、九
        月二日、二日陸續修繕完成，原告庚○○部分房屋檢視紀錄表之日期為八十五年
        七月七日，被告公司業於同年七月十二日、三十日、八月七日、十四日、二十二
        日陸續修繕完成，原告甲○○○部分檢視紀錄表之日期為八十五年七月四日，被
        告公司業於同年七月十三日、十五日、十六日、八月十五日、二十日、九月二日
        、四日陸續修繕完成，原告丑○○、己○○部分房屋檢視紀錄表之日期為八十五
        年七月二日，被告公司業於同年八月五日、十日、二十六日、九月二日、十二日
        修繕完成，原告辰○○部分房屋檢視紀錄表未填載提出日期，被告公司業於八十
        五年七月十五日、二十三日、八月二日、二十八日、九月二日、四日、九日陸續
        修繕完成，原告黃○○部分房屋檢視紀錄表之日期為八十五年七月一日，被告公
        司業於同年八月二日、十日、十四日、十五日、九月二日、十二日陸續修繕完成
        ，原告玄○○、Ｆ○○部分房屋檢視紀錄表之日期為八十五年七月四日，被告公
        司業於同年七月十五日、八月二日、十日、十七日、二十三日、九月四日、十一
        日、十二日陸續修繕完成，原告癸○○○部分房屋檢視紀錄表未填載日期，被告
        公司業於八十五年七月十六日、八月二日、十日、十五日、二十九日、九月四日
        陸續修繕完成，原告戌○○部分房屋檢視紀錄表未填載提出日期，被告公司業於
        八十五年七月十六日、八月二日、十四日、十五日、二十二日、九月四日陸續修
        繕完成，原告丁○○部分房屋檢視紀錄表之日期為八十五年七月三日，被告公司
        業於同年七月十六日、八月二日、八日、十日、十五日、二十二日、二十三日、
        九月四日陸續修繕完成，此有被告所提出之系爭房屋之修繕紀錄表三十一份及所
        監工日誌工地周報表各一份為證；則原告自應就其主張有何瑕疵仍然存在並致原
        告之生活起居產生何種具體之影響進一步舉證證明，惟１、依原告所提出之被告
        公司所發高分規第八六九五二０一０二八號函，惟該函係基於「仁春芳鄰管理委
        員會」與被告間在八十六年二月三日曾協議，各未繳款之承購戶於八十六年三月
        三十日前應支付被告，而發函請仍未繳款者在八十六年十月三十日前依協議繳款
        ，其僅足證明兩造間在八十六年十月間就系爭房地之尾款確有仍未繳納之情形，
        尚難直接證明原告所主張之系爭房屋瑕疵確實存在。２、又八十六年三月三十日
        「仁春芳鄰管理委員會」與被告間所為協議書，依其內容所載「仁春芳鄰各戶七
        成尾款由管委會責成各未繳款承購戶於八十六年三月三十日前支付台糖，倘各戶
        於上述日期前房屋雙方認定點交紀錄表所列瑕疵仍無法修繕完成，保留伍拾萬元
        ，俟房屋條繕完成後再行繳納，如有爭議由專業機構認定」，可知上開協議係因
        原告於實際交屋時在點交過程中因發現房屋有瑕疵而拒付部分之尾款，致經協議
        被告同意在八十六年三月三十日前將點交時所列之瑕疵修繕完畢，承購戶亦須在
        同時間前繳付尾款，如果雙方認定有瑕疵未修繕完成，承購戶可保留五十萬元；
        而此固足證明原告所承購系爭房屋在點交時存在瑕疵，然核之其瑕疵之內容分別
        為（１）原告申○○部分：為太陽能熱水未測試，其既未測試，自無法確定有無
        瑕疵，（２）原告宇○○○部分：二樓前陽台牆壁白華未清洗；三樓後臥室有裂
        痕未修補；三樓浴室門縫未修邊；頂樓天線架少一組；頂樓臥室插座盒、電盒邊
        未補漆，（３）原告巳○○部分：二及三樓壁面污垢要油漆；騎樓鐵捲門壁磚脫
        落等情形，（４）原告子○○部分：一至四樓所有門窗框及玻璃漆清除等情形，
        （５）原告Ｈ○○○部分：三樓後臥室頂板有裂縫未修補等情形，（６）原告Ｂ
        ○○部分：一樓後天花板補土油漆等情形，（７）原告宙○○部分：二樓浴室二
        個門門框下方滲漏嚴重等情形，（８）原告未○○部分：儲藏室有裂縫等情形
        ，（９）原告亥○○部分：一樓扶手應處理重新油漆等情形，（１０）原告寅○○部分：一樓沒有熱水管等情形，（１１）原告壬○○部分：一、二、三樓接地
        線不通等情形，（１２）原告Ｃ○○部分：車庫旁水桶下積水嚴重等情形，（１
        ３）原告Ａ○○部分：一樓旁側牆排水管施設等情形，（１４）原告卯○○部分
        ：一樓車庫原馬達處螺絲突出物未除及牆壁油漆不平處批土油漆等情形，（１５
        ）原告Ｇ○○○部分：一樓車庫有雜物請清除，還有其樓板等情形，（１６）原
        告Ｄ○○部分：太陽能光電板玻璃破裂之情形，（１７）原告乙○○部分：一樓
        外面前天窗會漏水及冷氣窗下方會濕做防水等情形，（１８）原告辛○○部分：
        一樓廁所水電發現問題等情形，（１９）原告丙○○部分：一樓廚房、陽台、洗
        衣機排水孔管加高、四週加縫等情形，（２０）原告午○○部分：水電部分廚房
        水龍頭水源現被磁磚遮住請找出等情形，（２１）原告地○○部分：四樓斜角處
        會漏水等情形，（２２）原告天○○部分：無記載，（２３）原告庚○○部分：
        無記載，（２４）原告甲○○○部分：三樓前臥室側面靠三角窗處未油漆等情形
        ，（２５）原告丑○○、己○○部分：一樓停車坪之屋簷內與二樓前陽台屋簷內
        之牆會漏水及流白灰等情形，（２６）原告辰○○部分：一樓馬桶有時不通等情
        形，（２７）原告黃○○部分：一樓水塔一直往外流等情形，（２８）原告玄○○、Ｆ○○部分：一樓兩邊大門電動門大聲等情形，（２９）原告癸○○○部分
        ：一樓房間門框被鑽二孔未修補等情形，（３０）原告戌○○部分：頂樓屋頂後
        左邊缺落水頭未接等情形，（３１）丁○○部分：一樓對講機不通等情形，上開
        瑕疵之情形，原告自應證明因而致生活起居上有何具體之影響。況核之原告等人
        所承購之系爭房屋其實際點交日期分別為原告申○○部分係於八十五年十二月二
        十三日交屋完畢，原告章麗雲部分係於八十五年九月十三日交屋完畢，原告巳○○部分係於八十五年九月二十一日交屋完畢，原告子○○之部分係於八十六年一
        月二十九日交屋完畢，原告鍾劉梅係於八十五年九月十三日交屋完畢，原告Ｂ○○係於八十五年九月二十一日交屋完畢，原告宙○○係於八十六年二月十七日交
        屋完畢，原告未○○部分係於八十六年二月十七日交屋完畢，原告亥○○部分
        係於八十五年九月十五日交屋完畢，原告寅○○部分係於八十六年五月五日交屋
        完畢，原告壬○○部分係於八十五年九月十六日交屋完畢，原告Ｃ○○部分係於
        八十六年二月二十六日交屋完畢，原告Ａ○○部分係於八十五年九月十七日交屋
        完畢，原告卯○○係於八十五年九月二十日交屋完畢，原告Ｇ○○○部分係於八
        十六年七月七日交屋完畢，原告Ｄ○○係於八十六年三月三十一日交屋完畢，原
        告乙○○係於八十六年九月二十七日交屋完畢，原告辛○○係於八十六年二月一
        日交屋完畢，原告丙○○係於八十六年六月七日交屋完畢，原告午○○係於八十
        五年十月三日交屋完畢，原告地○○係於八十五年十月三十日交屋完畢，原告天
        ○○係於八十七年一月八日交屋完畢，原告庚○○又於八十五年四月十日交屋完
        畢，原告甲○○○業於八十五年九月二十四日交屋完畢，原告丑○○、己○○部
        分係於八十五年五月十六日交屋完畢，原告辰○○部分係於八十五年五月十六日
        交屋完畢，原告黃○○部分係於八十五年十二月二日交屋完畢，原告玄○○、Ｆ
        ○○部分係於八十六年一月二十九日交屋完畢，原告癸○○○部分係於八十六年
        一月十六日交屋完畢，原告戌○○部分係於八十六年四月三十日交屋完畢，原告
        丁○○部分係於八十六年一月二十八日交屋完畢，此分別有系爭房屋之點交紀錄
        表及點交切結書暨承購戶房屋檢視紀錄表各一份為證，原告章麗雲、巳○○、鍾
        劉梅、Ｂ○○、亥○○、壬○○、Ａ○○、卯○○、午○○、地○○、丑○○、
        己○○、辰○○等人之部分外，其餘原告之交屋期日距八十五年九月十三日有三
        月至一年多不等，其在交屋時所列之瑕疵究係何時產生，換言之係於八十五年九
        月十三日前即已存在而被告並未修繕完畢，抑被告修繕完成後另行產生之瑕疵，
        尚無從認定，原告自應就此進一步提出證據證明，惟原告迄未能提出任何證據或
        資料，足證該瑕疵確係被告未在八十五年九月十三日修繕完成而繼續存在至交屋
        時，自無從依交屋時之修繕紀錄表所載瑕疵即認被告３、原告另主張被告對於其
        等所有系爭建物之屋頂出現嚴重龜裂、漏水現象及其他重大瑕疵，並提出被告與
        原告就系爭房屋建號編號Ａ５、Ａ８、Ａ９、Ａ１１、Ａ１４、Ａ１５、Ａ１８
        、Ａ２０、Ａ２１、Ａ２２、Ａ２５、Ｂ１０、Ｂ２８、Ｄ３６、Ｄ３９等所簽
        立之客訴處理單十五張為證，惟查依八十五年六月二十七日切結書，被告修繕項
        目等簽立之「客訴處理單」十五張為證，惟上開客訴處理單固記載原告所有系爭
        房屋有屋頂出現嚴重龜裂、漏水現象及其他重大瑕疵，然該客訴處理單所簽立之
        時間均在八十七年五、六月間，而其上所記載之瑕疵縱認均屬被告於系爭切結書
        所承諾修繕之範圍，惟該瑕癡究係自八十五年九月十三日時即因被告未修繕而繼
        續存在，抑或在八十五年九月十三日後陸續產生，尚無從依該客訴處理單逕予判
        斷，原告自須就該瑕疵之存在係於八十五年九月十三日即因被告未予修繕完畢而
        繼續存在，進一步舉證證明，惟原告迄未就此提出任何證據或資料足資證明，自
        難以客訴處理單上之記載，即認系爭切結書所載賠償違約金之要件已達成。４、
        原告另主張被告於八十五年十一月間起迄至八十六年二月間將原告等三十三人及
        其他住戶共計一百四十八戶建物全數拆除後，再加以重建，被告對於在系爭房屋
        屋頂施工一事固不爭執，惟辯稱係因係將屋頂之隔熱磚翻除，另作防水處理，並
        非將屋頂全數拆除，再加以重建，是原告自應就八十五年十一月間被告在屋頂之
        施工係因有屋頂漏水之重大瑕疵，且該瑕疵係八十五年九月十三日即已存在等加
        以證明，原告對此未提出任何證據證明，即主張尚難採信。
  （四）綜上所述，原告既無法就系爭切結書所約定修繕之瑕疵，被告逾八十五年九月十
        三日仍未修繕完畢而繼續存在，並因而導致原告生活起居上具體之影響等情，提
        出積極之證據加以證明，自應認被告所辯尚足採信，至原告所有系爭房屋縱現多
        有瑕疵亦另為兩造間買賣契約疵擔保之問題，與系爭切結書之違約金賠償之約定
        尚屬二事。
三、原告玄○○、Ｆ○○依買賣契約請求部分：
  （一）原告玄○○、Ｆ○○主張被告未依兩造系爭買賣契約書第五條第一項之約定，被
        告應於八十五年日三月三十日取得使用執照（即約定之實際完工日期），而遲至
        八十五年七月二十五日始取得使用執照，依同條項之約定應按日給付價款千分之
        一計算之違約金，被告對於其未依約於八十五年三月三十日取得原告黃正、Ｆ○○二人所承購之系爭房屋之使用執照一事固不否認，惟辯稱系爭仁春芳鄰社區內
        其餘同期之一百四十七戶均於八十五年二月二日取得使用執照，獨原告玄○○、
        Ｆ○○承購之系爭房屋未取得使用執照，而其原因為原告對於系爭房屋騎樓下排
        水溝之設計有意見，並申請調解及向高雄縣政府陳情，被告乃與原告玄○○、Ｆ
        ○○進行多次協調後同意排水溝改道，致延遲取得使用執照之時間，則依系爭房
        屋預定買賣契約書第五條第一項但書之約定：「．．．每逾一日乙方（指被告公
        司）應按甲方（指原告玄○○、Ｆ○○）實付價款千分之一計算違約金付予甲方
        ，但有經雙方合意變更設計，致影響工程之進度時，乙方不負遲延之責」被告自
        不負遲延之責任，並提出高雄縣仁武鄉調解委員會八十五年一月十八日仁民調字
        第○二七號通知書及原告玄○○、Ｆ○○之八十五年一月二十六日陳情書各一份
        為證，而原告玄○○、Ｆ○○對於上開調解及陳情等亦不爭執，參之與系爭房同
        期之一百四十七戶均於八十五年二月二日取得使用執照，被告公司土開處高雄分
        處以八十五年三月二十日高分開字第九五二○一○六號函請高雄縣政府核發使用
        執照，嗣經高雄縣政府八十五年四月九日八五建局管字第九三○一號函覆被告公
        司土開處高雄分處謂：「貴處函請依建築法第七十條至第七十二條規定核發（八
        三）高縣建局建管字第三九三三號建築工程使用執照乙案，經核尚無不合，請依
        法提出申領、復請查照」等語，此有上開函影本一份可證，則被告所辯原告玄○○、Ｆ○○承購房屋遲至八十五年七月二十五日取得使用執照，係因其陳情該屋
        騎樓下有排水溝問題有關，尚屬合理，應足採信。
四、從而原告依據切結書契約及買賣契約之法律關係，請求被告給付如其聲明所示之金額
    及法定遲延利息，尚屬無據，應予駁回。
五、原告之訴既經駁回，其假執行之聲請亦失其附麗，自應一併駁回。
六、結論：原告之訴為有理由，依民事訴訟法第三百八十五條第一項前段、第七十八條、
    第八十五條第一項、第八十五條第二項，第三百九十條第二項，判決如主文。
中      華      民      國    八十九    年      二      月      十      日
                              臺灣高雄地方法院民事第二庭
~B法      官  林俊寬
右為正本係照原本作成。
如不服本判決，應於送達後廿日內，向本院提出上訴狀並表明上訴理由，如於本
判決宣示後送達前提起上訴者，應於判決送達後十日內補提上訴理由書（須附繕本）。
中      華      民      國    八十九    年      二      月      十      日
~B法院書記官  高君枝
附  表  一：
┌──┬─────────┬─────────┐
│建物│  原  告  姓  名  │  地          號  │
├──┼─────────┼─────────┤
│Ａ２│申○○            │四五二            │
├──┼─────────┼─────────┤
│    │                  │四五二之三        │
├──┼─────────┼─────────┤
│    │                  │四五二之一        │
├──┼─────────┼─────────┤
│    │                  │四五三之二        │
├──┼─────────┼─────────┤
│Ａ５│宇○○○          │四五二            │
├──┼─────────┼─────────┤
│    │                  │四五三之二        │
├──┼─────────┼─────────┤
│    │                  │四五二之一        │
├──┼─────────┼─────────┤
│    │                  │四五二之三        │
├──┼─────────┼─────────┤
│Ａ７│巳○○            │四五二            │
├──┼─────────┼─────────┤
│    │                  │四五二之一        │
├──┼─────────┼─────────┤
│    │                  │四五二之三        │
├──┼─────────┼─────────┤
│    │                  │四五三之二        │
├──┼─────────┼─────────┤
│Ａ８│子○○            │四五二            │
├──┼─────────┼─────────┤
│    │                  │四五二之三        │
├──┼─────────┼─────────┤
│    │                  │四五二之一        │
├──┼─────────┼─────────┤
│    │                  │四五三之二        │
├──┼─────────┼─────────┤
│Ａ９│Ｈ○○○          │四五二            │
├──┼─────────┼─────────┤
│    │                  │四五二之三        │
├──┼─────────┼─────────┤
│    │                  │四五二之一        │
├──┼─────────┼─────────┤
│    │                  │四五三之二        │
├──┼─────────┼─────────┤
│Ａ│Ｂ○○            │四五二            │
├──┼─────────┼─────────┤
│    │                  │四五二之三        │
├──┼─────────┼─────────┤
│    │                  │四五二之一        │
├──┼─────────┼─────────┤
│    │                  │四五二之二        │
├──┼─────────┼─────────┤
│Ａ│宙○○            │四五二            │
├──┼─────────┼─────────┤
│    │                  │四五二之三        │
├──┼─────────┼─────────┤
│    │                  │四五二之一        │
├──┼─────────┼─────────┤
│    │                  │四五三之二        │
├──┼─────────┼─────────┤
│Ａ│未○○            │四五二            │
├──┼─────────┼─────────┤
│    │                  │四五二之三        │
├──┼─────────┼─────────┤
│    │                  │四五二之一        │
├──┼─────────┼─────────┤
│    │                  │四五三之二        │
├──┼─────────┼─────────┤
│Ａ│亥○○            │四五二            │
├──┼─────────┼─────────┤
│    │                  │四五三之二        │
├──┼─────────┼─────────┤
│    │                  │四五二之一        │
├──┼─────────┼─────────┤
│    │                  │四五二之三        │
├──┼─────────┼─────────┤
│Ａ│寅○○            │四五二            │
├──┼─────────┼─────────┤
│    │                  │四五二之三        │
├──┼─────────┼─────────┤
│    │                  │四五三之二        │
├──┼─────────┼─────────┤
│    │                  │四五二之一        │
├──┼─────────┼─────────┤
│Ａ│壬○○            │四五二            │
├──┼─────────┼─────────┤
│    │                  │四五二之三        │
├──┼─────────┼─────────┤
│    │                  │四五三之二        │
├──┼─────────┼─────────┤
│    │                  │四五二之一        │
├──┼─────────┼─────────┤
│Ａ│Ｃ○○            │四五二            │
├──┼─────────┼─────────┤
│    │                  │四五二之一        │
├──┼─────────┼─────────┤
│    │                  │四五二之三        │
├──┼─────────┼─────────┤
│    │                  │四五三之二        │
├──┼─────────┼─────────┤
│Ａ│Ａ○○            │四五二之二        │
├──┼─────────┼─────────┤
│    │                  │四五二之三        │
├──┼─────────┼─────────┤
│    │                  │四五三之二        │
├──┼─────────┼─────────┤
│    │                  │四五二之一        │
├──┼─────────┼─────────┤
│Ｂ１０│卯○○            │八０四            │
├──┼─────────┼─────────┤
│    │                  │一一三二之        │
├──┼─────────┼─────────┤
│    │                  │二二              │
├──┼─────────┼─────────┤
│Ｂ│Ｇ○○○          │八０四            │
├──┼─────────┼─────────┤
│    │                  │一一三二之        │
├──┼─────────┼─────────┤
│    │                  │二二              │
├──┼─────────┼─────────┤
│Ｂ│Ｄ○○            │八０四            │
├──┼─────────┼─────────┤
│    │                  │一一三二之        │
├──┼─────────┼─────────┤
│    │                  │二二              │
├──┼─────────┼─────────┤
│Ｂ│乙○○            │八０四            │
├──┼─────────┼─────────┤
│    │                  │一一三二之        │
├──┼─────────┼─────────┤
│    │                  │二二              │
├──┼─────────┼─────────┤
│Ｂ│辛○○            │八０四            │
├──┼─────────┼─────────┤
│    │                  │一一三二之        │
├──┼─────────┼─────────┤
│    │                  │二二              │
├──┼─────────┼─────────┤
│Ｂ│丙○○            │八０四            │
├──┼─────────┼─────────┤
│    │                  │一一三二之        │
├──┼─────────┼─────────┤
│    │                  │二二              │
├──┼─────────┼─────────┤
│Ｂ│午○○            │八０四            │
├──┼─────────┼─────────┤
│    │                  │一一三二之        │
├──┼─────────┼─────────┤
│    │                  │二二              │
├──┼─────────┼─────────┤
│Ｃ５│地○○            │八０五之一        │
├──┼─────────┼─────────┤
│    │                  │八０五之二        │
├──┼─────────┼─────────┤
│Ｄ４│天○○            │一一一七          │
├──┼─────────┼─────────┤
│    │                  │一一一七之一      │
├──┼─────────┼─────────┤
│Ｄ６│庚○○            │一一一七          │
├──┼─────────┼─────────┤
│    │                  │一一一七之一      │
├──┼─────────┼─────────┤
│Ｄ９│甲○○○          │一一一七          │
├──┼─────────┼─────────┤
│    │                  │一一一七之一      │
├──┼─────────┼─────────┤
│Ｄ│丑○○、己○○    │一一一七          │
├──┼─────────┼─────────┤
│    │                  │一一一七之一      │
├──┼─────────┼─────────┤
│Ｄ│辰○○            │一一一七          │
├──┼─────────┼─────────┤
│    │                  │一一一七之一      │
├──┼─────────┼─────────┤
│Ｄ│黃○○            │一一一七          │
├──┼─────────┼─────────┤
│    │                  │一一一七之一      │
├──┼─────────┼─────────┤
│Ｄ│庚○○            │一一一七          │
├──┼─────────┼─────────┤
│    │                  │一一一七之一      │
├──┼─────────┼─────────┤
│Ｄ│癸○○○          │一一一七之二      │
├──┼─────────┼─────────┤
│    │                  │一一一七之一      │
├──┼─────────┼─────────┤
│    │                  │一一三二之一一    │
├──┼─────────┼─────────┤
│Ｄ│戌○○            │一一一七之二      │
├──┼─────────┼─────────┤
│    │                  │一一一七之一      │
├──┼─────────┼─────────┤
│    │                  │一一三二之一一    │
├──┼─────────┼─────────┤
│Ｄ│丁○○            │一一一七之二      │
├──┼─────────┼─────────┤
│    │                  │一一一七之一      │
├──┼─────────┼─────────┤
│    │                  │一一三二之一一    │
└──┴─────────┴─────────┘
附  表  二：
┌──┬───────┬─────┬──────┬─────┬──────┐
│建物│原  告  姓  名│房地總價額│  已繳自備  │被告應給付│備        註│
│編號│              │          │  金    額  │違約  金額│（單位：元）│
├──┼───────┼─────┼──────┼─────┼──────┤
│Ａ２│申○○        │   0000000│     0000000│    936892│            │
├──┼───────┼─────┼──────┼─────┼──────┤
│Ａ５│宇○○○      │   0000000│     0000000│    936892│            │
├──┼───────┼─────┼──────┼─────┼──────┤
│Ａ７│巳○○        │   0000000│     0000000│    936892│            │
├──┼───────┼─────┼──────┼─────┼──────┤
│Ａ８│子○○        │   0000000│     0000000│    936892│            │
├──┼───────┼─────┼──────┼─────┼──────┤
│Ａ９│Ｈ○○○      │   0000000│     0000000│    917788│            │
├──┼───────┼─────┼──────┼─────┼──────┤
│Ａ│Ｂ○○        │   0000000│     0000000│    898684│            │
├──┼───────┼─────┼──────┼─────┼──────┤
│Ａ│宙○○        │   0000000│     0000000│    898684│            │
├──┼───────┼─────┼──────┼─────┼──────┤
│Ａ│未○○        │   0000000│     0000000│    898684│            │
├──┼───────┼─────┼──────┼─────┼──────┤
│Ａ│亥○○        │   0000000│     0000000│    898684│            │
├──┼───────┼─────┼──────┼─────┼──────┤
│Ａ│寅○○        │   0000000│     0000000│    898684│            │
├──┼───────┼─────┼──────┼─────┼──────┤
│Ａ│壬○○        │   0000000│     0000000│    898684│            │
├──┼───────┼─────┼──────┼─────┼──────┤
│Ａ│Ｃ○○        │   0000000│     0000000│    898684│            │
├──┼───────┼─────┼──────┼─────┼──────┤
│Ａ│Ａ○○        │   0000000│     0000000│    857292│            │
├──┼───────┼─────┼──────┼─────┼──────┤
│Ｂ１０│卯○○        │   0000000│     0000000│    850128│            │
├──┼───────┼─────┼──────┼─────┼──────┤
│Ｂ│Ｇ○○○      │   0000000│     0000000│    850128│            │
├──┼───────┼─────┼──────┼─────┼──────┤
│Ｂ│Ｄ○○        │   0000000│     0000000│    856894│            │
├──┼───────┼─────┼──────┼─────┼──────┤
│Ｂ│乙○○        │   0000000│     0000000│    856894│            │
├──┼───────┼─────┼──────┼─────┼──────┤
│Ｂ│辛○○        │   0000000│     0000000│    874804│            │
├──┼───────┼─────┼──────┼─────┼──────┤
│Ｂ│丙○○        │   0000000│     0000000│    874804│            │
├──┼───────┼─────┼──────┼─────┼──────┤
│Ｂ│午○○        │   0000000│     0000000│   0000000│            │
├──┼───────┼─────┼──────┼─────┼──────┤
│Ｃ５│地○○        │   0000000│     0000000│    912216│            │
├──┼───────┼─────┼──────┼─────┼──────┤
│Ｄ４│天○○        │   0000000│     0000000│    948434│            │
├──┼───────┼─────┼──────┼─────┼──────┤
│Ｄ６│庚○○        │   0000000│     0000000│    948434│            │
├──┼───────┼─────┼──────┼─────┼──────┤
│Ｄ９│甲○○○      │   0000000│     0000000│    937290│            │
├──┼───────┼─────┼──────┼─────┼──────┤
│Ｄ│丑○○、己○○│   0000000│     0000000│    937290│            │
├──┼───────┼─────┼──────┼─────┼──────┤
│Ｄ│辰○○        │   0000000│     0000000│    961966│            │
├──┼───────┼─────┼──────┼─────┼──────┤
│Ｄ│黃○○        │   0000000│     0000000│    937290│            │
├──┼───────┼─────┼──────┼─────┼──────┤
│Ｄ│玄○○、Ｆ○○│  00000000│     0000000│   0000000│            │
├──┼───────┼─────┼──────┼─────┼──────┤
│Ｄ│癸○○○      │   0000000│     0000000│    833810│            │
├──┼───────┼─────┼──────┼─────┼──────┤
│Ｄ│戌○○        │   0000000│     0000000│    833810│            │
├──┼───────┼─────┼──────┼─────┼──────┤
│Ｄ│丁○○        │   0000000│     0000000│    833810│            │
└──┴───────┴─────┴──────┴─────┴──────┘


司法院資訊處製作；財團法人民間司法改革基金會備份。
